【裁判字號】    99,家聲,471
【裁判日期】    991119
【裁判案由】    裁定認可
【裁判全文】
臺灣臺中地方法院民事裁定  99年度家聲字第471號
聲  請  人  林秋
相  對  人  阮雪眉
上列當事人聲請裁定認可（大陸判決書）事件，本院裁定如下：
    主  文
中華人民共和國福建省寧德市蕉城區人民法院（二○一○）蕉民
初字第一三二六號民事判決書（於民國九十九年七月十一日生效
），應予認可。
聲請程序費用由相對人負擔。
    理  由
一、按在大陸地區作成之民事確定判決、民事仲裁判斷，不違背
    臺灣地區公共秩序或善良風俗者，得聲請法院裁定認可，臺
    灣地區與大陸地區人民關係條例第74條第1 項定有明文。是
    以，在大陸地區作成之民事確定裁判欲在臺灣地區發生裁判
    之效力者，依首開規定，即須聲請法院裁定認可。
二、聲請意旨略以：相對人為大陸地區人士，聲請人及相對人於
    民國94年3月4日結婚，嗣於99年4月30日（誤載為7月11日）
    ，經大陸地區福建省寧德市蕉城區人民法院以（2010）蕉民
    初字第1326號民事判決離婚確定，並已於同年7 月11日生效
    。因上開大陸地區作成之民事判決，並未違反臺灣地區之公
    共秩序或善良風俗，為此聲請裁定認可上開民事判決等語，
    並提出該判決書、法律文書生效證明書、經財團法人海峽交
    流基金會認證之公證書等證物為憑。
三、聲請人主張相對人為大陸地區人士，兩造於94年3月4日結婚
    ，兩造之婚姻關係經大陸地區法院民事判決離婚確定，且已
    生效等事實，業據其提出與所述情節相符並經財團法人海峽
    交流基金會驗證之上開書證為證，並有戶籍謄本1 份在卷可
    參，依臺灣地區與大陸地區人民關係條例第7 條、同條例施
    行細則第8 條之規定，應推定該大陸地區作成之文書為真正
    ，並堪認聲請人主張之前揭事實為真實。而觀諸聲請人所提
    之上開判決書記載：原告（按指相對人）訴稱其與被告（按
    指聲請人）婚後未生育子女，且無共同財產糾紛，婚後被告
    即返回臺灣，因種種原因被告未能為原告辦理赴臺探親手續
    ，原、被告雙方分居生活至今，夫妻感情已完全破裂，訴請
    法院依法判令原、被告離婚，被告書面答辯承認原告之全部
    請求，本院以為不違反法律規定，本院予以確認，准予原告
    與被告離婚等語。本院參諸上開離婚判決所舉事由，符合我
    國民法第1052條第2 項規定難以維持婚姻之重大事由，其認
    事用法，與我國法律有關規定相符，亦與臺灣地區公共秩序
    或善良風俗無違。從而，聲請人聲請裁定認可上開大陸地區
    作成之民事確定判決，為有理由，應予准許。
四、依非訟事件法第21條第2項、民事訴訟法第95條、第78 條，
    裁定如主文。
中    華    民    國    99    年    11    月    19    日
                  家事法庭    法  官  郭妙俐
以上正本係照原本作成
如對本裁定抗告，須於裁定送達後10日之不變期間內，向本院提
出抗告狀。
中    華    民    國    99    年    11    月    19    日
                              書記官  魏宏銘

司法院資訊處製作；財團法人民間司法改革基金會備份。
